【裁判字號】    97,交聲,1839
【裁判日期】    970924
【裁判案由】    聲明異議
【裁判全文】
臺灣高雄地方法院刑事裁定            97年度交聲字第1839號
原處分機關  高雄市政府
異  議  人
即受處分人  甲○○
上列異議人即受處分人因違反道路交通管理處罰條例案件，對於
高雄市政府警察局民國97年7 月15日所為之處分（高市警交字第
B00000000 號），聲明異議，本院裁定如下：
    主  文
異議駁回。
    理  由
一、聲明異議意旨略以：異議人所有車牌號碼YFF-516 號重型機
    車前因故排氣管受損，修復過程曾要求機車行之修復人員依
    原有規格為零件之更換，然於民國97年7 月15日晚上18時40
    分，在高楠公路捷運都會公園站旁，卻被處分機關所屬警員
    以違反道路交通管理處罰條例第16條第1 項第2 款「擅自變
    更排氣管原有規格致影響行車安全」為由開單舉發，惟該款
    規定對於汽車改裝排氣管之處罰，僅限於「設備不全」、「
    損壞不予修復」2 種情形，不含「擅自變更排氣管原有規格
    致影響行車安全」，況並無具體證據可資證明修復後之排氣
    管與原有規格不符，則原處分機關遽以97年7 月15日高市警
    交字第B00000000 號裁決處分，認定上開機車有「擅自變更
    排氣管原有規格致影響行車安全」之情形，並裁處異議人罰
    鍰新台幣（下同）1,800 元，自有未合，爰聲明異議等語。
二、按受處分人不服道路交通管理處罰條例第8 條主管機關所為
    之處罰，得於接到裁決書之翌日起20日內向管轄地方法院聲
    明異議，同條例第87條第1 項定有明文。又上開所謂之交通
    異議案件，係指違反同條例，經公路主管機關或警察機關或
    其聯合設置之裁決機關處罰後，聲明異議之案件，依同條例
    第89條訂定之道路交通案件處理辦法第2 條第1 款亦有明文
    。是依道路交通管理處罰條例第87條第1 項規定，得向管轄
    法院聲明異議者，自以業經公路主管機關、警察機關或其聯
    合裁決機關裁決處罰之案件為限，如尚未經裁決處罰，即就
    稽查人員所為之違規舉發逕向法院聲明異議，程式自有不合
    ，且該不合無法由異議人予以補正，依道路交通案件處理辦
    法第18條之規定，自應裁定予以駁回。
三、前揭異議人所指之高市警交字第B00000000 號裁決處分，僅
    係警察機關就異議人在前揭時地「擅自變更排氣管原有規格
    致影響行車安全」之舉發通知單，如不服該舉發，異議人可
    於接獲該舉發通知單後15日內，向處罰機關陳述意見（詳該
    舉發通知單注意事項欄6.之記載），此有該舉發通知單附卷
    可稽，且因該舉發通知單所舉發之違規事實，業經異議人到
    案，並依違反道路交通管理事件統一裁罰基準表所示繳納罰
    鍰，裁罰機關交通部公路總局高雄區監理所已予以結案，並
    未另予裁決處罰，此亦有該機關函附卷可按，則本件異議人
    聲明異議之客體，非前揭裁罰機關所為之裁罰處分，僅係稽
    查人員所為之違規舉發，應可認定，依上所述，所議自有未
    合，應予裁定駁回。且既因程式未合而應予裁定駁回，則異
    議人前揭主張與裁定結果即無影響，爰不一一加以論述，併
    予敘明。
四、據上論斷，依道路交通案件處理法第18條，裁定如主文。
中    華    民    國    97    年    9     月    24    日
                    交通法庭    法  官  鄭峻明
以上正本證明與原本無異。
如不服本裁定應於送達後5日內向本院提出抗告狀。
中    華    民    國    97    年    9     月    24    日
                                書記官  顏宗貝


司法院資訊處製作；財團法人民間司法改革基金會備份。
